aamy	aa	subst:pl:inst:f	lemma=a flex=ami palat=t con=a cat=noun
aamy	ao	subst:pl:inst:n:ncol	lemma=o flex=ami palat=t con=a cat=noun
bamy	b	subst:pl:inst:m1	lemma=ε flex=ami palat=n con=b cat=noun
bamy	b	subst:pl:inst:m2	lemma=ε flex=ami palat=n con=b cat=noun
bamy	b	subst:pl:inst:m3	lemma=ε flex=ami palat=n con=b cat=noun
bamy	ba	subst:pl:inst:f	lemma=a flex=ami palat=n con=b cat=noun
bamy	ba	subst:pl:inst:m1	lemma=a flex=ami palat=n con=b cat=noun
bamy	be	subst:pl:inst:m1	lemma=e flex=ami palat=n con=b cat=noun
bamy	bo	subst:pl:inst:m1	lemma=o flex=ami palat=n con=b cat=noun
bamy	bo	subst:pl:inst:n:ncol	lemma=o flex=ami palat=n con=b cat=noun
bamy	bum	subst:pl:inst:n:ncol	lemma=um flex=ami palat=n con=b cat=noun
bamy	by	subst:pl:inst:n:pt	lemma=y flex=ami palat=n con=b cat=noun
bamy	eb	subst:pl:inst:m1	lemma=ε flex=ami palat=n con=b cat=noun
bamy	eb	subst:pl:inst:m2	lemma=ε flex=ami palat=n con=b cat=noun
bamy	eb	subst:pl:inst:m3	lemma=ε flex=ami palat=n con=b cat=noun
baniamy	bać	ger:pl:inst:n:imperf.perf:aff	lemma=ać group=a cat=verb flex=ami flex2=ń pref=ε
biamy	b	subst:pl:inst:f	lemma=ε flex=ami palat=t con=b′ cat=noun
biamy	b	subst:pl:inst:m1	lemma=ε flex=ami palat=t con=b′ cat=noun
biamy	b	subst:pl:inst:m2	lemma=ε flex=ami palat=t con=b′ cat=noun
biamy	b	subst:pl:inst:m3	lemma=ε flex=ami palat=t con=b′ cat=noun
biamy	bia	subst:pl:inst:f	lemma=a flex=ami palat=t con=j cat=noun
biamy	bia	subst:pl:inst:m1	lemma=a flex=ami palat=t con=j cat=noun
biamy	bia	subst:pl:inst:n:pt	lemma=a flex=ami palat=t con=j cat=noun
biamy	bie	subst:pl:inst:n:ncol	lemma=e flex=ami palat=t con=j cat=noun
biamy	bie	subst:pl:inst:n:pt	lemma=e flex=ami palat=t con=j cat=noun
biamy	bium	subst:pl:inst:n:ncol	lemma=um flex=ami palat=t con=j cat=noun
bianiamy	biać	ger:pl:inst:n:imperf.perf:aff	lemma=ać group=a cat=verb flex=ami flex2=ń pref=ε
bieniamy	bieć	ger:pl:inst:n:imperf.perf:aff	lemma=palat-eć group=Je cat=verb flex=ami flex2=ń pref=ε
bieniamy	bić	ger:pl:inst:n:imperf.perf:aff	lemma=palat-ć group=Je cat=verb flex=ami flex2=ń pref=ε
bnięciamy	bnąć	ger:pl:inst:n:imperf.perf:aff	lemma=nąć group=nię cat=verb flex=ami flex2=ć pref=ε
camy	c	subst:pl:inst:f	lemma=ε flex=ami palat=t con=c cat=noun
camy	c	subst:pl:inst:m1	lemma=ε flex=ami palat=t con=c cat=noun
camy	c	subst:pl:inst:m2	lemma=ε flex=ami palat=t con=c cat=noun
camy	c	subst:pl:inst:m3	lemma=ε flex=ami palat=t con=c cat=noun
camy	ca	subst:pl:inst:f	lemma=a flex=ami palat=t con=c cat=noun
camy	ca	subst:pl:inst:m1	lemma=a flex=ami palat=t con=c cat=noun
camy	ca	subst:pl:inst:m2	lemma=a flex=ami palat=t con=c cat=noun
camy	ca	subst:pl:inst:n:pt	lemma=a flex=ami palat=t con=c cat=noun
camy	ce	subst:pl:inst:m1	lemma=e flex=ami palat=t con=c cat=noun
camy	ce	subst:pl:inst:n:ncol	lemma=e flex=ami palat=t con=c cat=noun
camy	ce	subst:pl:inst:n:pt	lemma=e flex=ami palat=t con=c cat=noun
camy	co	subst:pl:inst:m1	lemma=o flex=ami palat=t con=c cat=noun
camy	co	subst:pl:inst:n:ncol	lemma=o flex=ami palat=t con=c cat=noun
camy	cum	subst:pl:inst:n:ncol	lemma=um flex=ami palat=t con=c cat=noun
camy	cy	subst:pl:inst:n:pt	lemma=y flex=ami palat=t con=c cat=noun
camy	ec	subst:pl:inst:m1	lemma=ε flex=ami palat=t con=c cat=noun
camy	ec	subst:pl:inst:m2	lemma=ε flex=ami palat=t con=c cat=noun
camy	ec	subst:pl:inst:m3	lemma=ε flex=ami palat=t con=c cat=noun
camy	iec	subst:pl:inst:m1	lemma=ε flex=ami palat=t con=c cat=noun
camy	iec	subst:pl:inst:m2	lemma=ε flex=ami palat=t con=c cat=noun
camy	iec	subst:pl:inst:m3	lemma=ε flex=ami palat=t con=c cat=noun
camy	ziec	subst:pl:inst:m1	lemma=ε flex=ami palat=t con=c cat=noun
caniamy	cać	ger:pl:inst:n:imperf.perf:aff	lemma=ać group=a cat=verb flex=ami flex2=ń pref=ε
ceniamy	cieć	ger:pl:inst:n:imperf.perf:aff	lemma=palat-eć group=Je cat=verb flex=ami flex2=ń pref=ε
ceniamy	cić	ger:pl:inst:n:imperf.perf:aff	lemma=palat-ć group=Je cat=verb flex=ami flex2=ń pref=ε
chamy	ch	subst:pl:inst:m1	lemma=ε flex=ami palat=n con=x cat=noun
chamy	ch	subst:pl:inst:m2	lemma=ε flex=ami palat=n con=x cat=noun
chamy	ch	subst:pl:inst:m3	lemma=ε flex=ami palat=n con=x cat=noun
chamy	cha	subst:pl:inst:f	lemma=a flex=ami palat=n con=x cat=noun
chamy	cha	subst:pl:inst:m1	lemma=a flex=ami palat=n con=x cat=noun
chamy	cha	subst:pl:inst:m2	lemma=a flex=ami palat=n con=x cat=noun
chamy	che	subst:pl:inst:m1	lemma=e flex=ami palat=n con=x cat=noun
chamy	cho	subst:pl:inst:m1	lemma=o flex=ami palat=n con=x cat=noun
chamy	cho	subst:pl:inst:n:ncol	lemma=o flex=ami palat=n con=x cat=noun
chamy	chy	subst:pl:inst:n:pt	lemma=y flex=ami palat=n con=x cat=noun
chamy	ech	subst:pl:inst:m1	lemma=ε flex=ami palat=n con=x cat=noun
chamy	ech	subst:pl:inst:m3	lemma=ε flex=ami palat=n con=x cat=noun
chaniamy	chać	ger:pl:inst:n:imperf.perf:aff	lemma=ać group=a cat=verb flex=ami flex2=ń pref=ε
chiamy	chia	subst:pl:inst:f	lemma=a flex=ami palat=t con=j cat=noun
chiamy	chium	subst:pl:inst:n:ncol	lemma=um flex=ami palat=t con=j cat=noun
chnięciamy	chnąć	ger:pl:inst:n:imperf.perf:aff	lemma=nąć group=nię cat=verb flex=ami flex2=ć pref=ε
ciamy	ci	subst:pl:inst:n:pt	lemma=y flex=ami palat=t con=t′ cat=noun
ciamy	cia	subst:pl:inst:f	lemma=a flex=ami palat=t con=t′ cat=noun
ciamy	cia	subst:pl:inst:m1	lemma=a flex=ami palat=t con=t′ cat=noun
ciamy	cia	subst:pl:inst:n:pt	lemma=a flex=ami palat=t con=t′ cat=noun
ciamy	cie	subst:pl:inst:n:ncol	lemma=e flex=ami palat=t con=t′ cat=noun
ciamy	cie	subst:pl:inst:n:pt	lemma=e flex=ami palat=t con=t′ cat=noun
ciamy	cio	subst:pl:inst:m1	lemma=o flex=ami palat=t con=t′ cat=noun
ciamy	cio	subst:pl:inst:n:ncol	lemma=o flex=ami palat=t con=t′ cat=noun
ciamy	eć	subst:pl:inst:f	lemma=ε flex=ami palat=t con=t′ cat=noun
ciamy	eć	subst:pl:inst:m1	lemma=ε flex=ami palat=t con=t′ cat=noun
ciamy	eć	subst:pl:inst:m2	lemma=ε flex=ami palat=t con=t′ cat=noun
ciamy	eć	subst:pl:inst:m3	lemma=ε flex=ami palat=t con=t′ cat=noun
ciamy	ieć	subst:pl:inst:m2	lemma=ε flex=ami palat=t con=t′ cat=noun
ciamy	ieć	subst:pl:inst:m3	lemma=ε flex=ami palat=t con=t′ cat=noun
ciamy	ć	subst:pl:inst:f	lemma=ε flex=ami palat=t con=t′ cat=noun
ciamy	ć	subst:pl:inst:m1	lemma=ε flex=ami palat=t con=t′ cat=noun
ciamy	ć	subst:pl:inst:m2	lemma=ε flex=ami palat=t con=t′ cat=noun
ciamy	ć	subst:pl:inst:m3	lemma=ε flex=ami palat=t con=t′ cat=noun
cianiamy	ciać	ger:pl:inst:n:imperf.perf:aff	lemma=ać group=a cat=verb flex=ami flex2=ń pref=ε
cieniamy	cieć	ger:pl:inst:n:imperf.perf:aff	lemma=palat-eć group=Je cat=verb flex=ami flex2=ń pref=ε
cnięciamy	cnąć	ger:pl:inst:n:imperf.perf:aff	lemma=nąć group=nię cat=verb flex=ami flex2=ć pref=ε
czamy	cz	subst:pl:inst:f	lemma=ε flex=ami palat=t con=č cat=noun
czamy	cz	subst:pl:inst:m1	lemma=ε flex=ami palat=t con=č cat=noun
czamy	cz	subst:pl:inst:m2	lemma=ε flex=ami palat=t con=č cat=noun
czamy	cz	subst:pl:inst:m3	lemma=ε flex=ami palat=t con=č cat=noun
czamy	cza	subst:pl:inst:f	lemma=a flex=ami palat=t con=č cat=noun
czamy	cza	subst:pl:inst:m1	lemma=a flex=ami palat=t con=č cat=noun
czamy	cza	subst:pl:inst:n:pt	lemma=a flex=ami palat=t con=č cat=noun
czamy	cze	subst:pl:inst:m1	lemma=e flex=ami palat=t con=č cat=noun
czamy	cze	subst:pl:inst:n:ncol	lemma=e flex=ami palat=t con=č cat=noun
czamy	cze	subst:pl:inst:n:pt	lemma=e flex=ami palat=t con=č cat=noun
czamy	czo	subst:pl:inst:m1	lemma=o flex=ami palat=t con=č cat=noun
czamy	czo	subst:pl:inst:n:ncol	lemma=o flex=ami palat=t con=č cat=noun
czamy	ecz	subst:pl:inst:m3	lemma=ε flex=ami palat=t con=č cat=noun
czaniamy	czać	ger:pl:inst:n:imperf.perf:aff	lemma=ać group=a cat=verb flex=ami flex2=ń pref=ε
czeniamy	cić	ger:pl:inst:n:imperf.perf:aff	lemma=palat-ć group=Je cat=verb flex=ami flex2=ń pref=ε
czeniamy	czeć	ger:pl:inst:n:imperf.perf:aff	lemma=palat-eć group=Je cat=verb flex=ami flex2=ń pref=ε
czeniamy	czyć	ger:pl:inst:n:imperf.perf:aff	lemma=palat-ć group=Je cat=verb flex=ami flex2=ń pref=ε
cznięciamy	cznąć	ger:pl:inst:n:imperf.perf:aff	lemma=nąć group=nię cat=verb flex=ami flex2=ć pref=ε
damy	d	subst:pl:inst:m1	lemma=ε flex=ami palat=n con=d cat=noun
damy	d	subst:pl:inst:m2	lemma=ε flex=ami palat=n con=d cat=noun
damy	d	subst:pl:inst:m3	lemma=ε flex=ami palat=n con=d cat=noun
damy	da	subst:pl:inst:f	lemma=a flex=ami palat=n con=d cat=noun
damy	da	subst:pl:inst:m1	lemma=a flex=ami palat=n con=d cat=noun
damy	da	subst:pl:inst:m2	lemma=a flex=ami palat=n con=d cat=noun
damy	da	subst:pl:inst:n:pt	lemma=a flex=ami palat=n con=d cat=noun
damy	de	subst:pl:inst:m1	lemma=e flex=ami palat=n con=d cat=noun
damy	do	subst:pl:inst:m1	lemma=o flex=ami palat=n con=d cat=noun
damy	do	subst:pl:inst:m2	lemma=o flex=ami palat=n con=d cat=noun
damy	do	subst:pl:inst:n:ncol	lemma=o flex=ami palat=n con=d cat=noun
damy	dum	subst:pl:inst:n:ncol	lemma=um flex=ami palat=n con=d cat=noun
damy	dy	subst:pl:inst:n:pt	lemma=y flex=ami palat=n con=d cat=noun
daniamy	dać	ger:pl:inst:n:imperf.perf:aff	lemma=ać group=a cat=verb flex=ami flex2=ń pref=ε
diamy	dia	subst:pl:inst:f	lemma=a flex=ami palat=t con=j cat=noun
diamy	dia	subst:pl:inst:n:pt	lemma=a flex=ami palat=t con=j cat=noun
diamy	die	subst:pl:inst:n:pt	lemma=e flex=ami palat=t con=j cat=noun
diamy	dio	subst:pl:inst:m1	lemma=o flex=ami palat=t con=j cat=noun
diamy	dio	subst:pl:inst:n:ncol	lemma=o flex=ami palat=t con=j cat=noun
diamy	dium	subst:pl:inst:n:ncol	lemma=um flex=ami palat=t con=j cat=noun
dnięciamy	dnąć	ger:pl:inst:n:imperf.perf:aff	lemma=nąć group=nię cat=verb flex=ami flex2=ć pref=ε
dzamy	dz	subst:pl:inst:m1	lemma=ε flex=ami palat=t con=ʒ cat=noun
dzamy	dz	subst:pl:inst:m2	lemma=ε flex=ami palat=t con=ʒ cat=noun
dzamy	dz	subst:pl:inst:m3	lemma=ε flex=ami palat=t con=ʒ cat=noun
dzamy	dza	subst:pl:inst:f	lemma=a flex=ami palat=t con=ʒ cat=noun
dzamy	dza	subst:pl:inst:m1	lemma=a flex=ami palat=t con=ʒ cat=noun
dzamy	dze	subst:pl:inst:m1	lemma=e flex=ami palat=t con=ʒ cat=noun
dzamy	dze	subst:pl:inst:n:pt	lemma=e flex=ami palat=t con=ʒ cat=noun
dzaniamy	dzać	ger:pl:inst:n:imperf.perf:aff	lemma=ać group=a cat=verb flex=ami flex2=ń pref=ε
dzeniamy	dzieć	ger:pl:inst:n:imperf.perf:aff	lemma=palat-eć group=Je cat=verb flex=ami flex2=ń pref=ε
dzeniamy	dzić	ger:pl:inst:n:imperf.perf:aff	lemma=palat-ć group=Je cat=verb flex=ami flex2=ń pref=ε
dziamy	dzi	subst:pl:inst:n:pt	lemma=y flex=ami palat=t con=d′ cat=noun
dziamy	dzia	subst:pl:inst:f	lemma=a flex=ami palat=t con=d′ cat=noun
dziamy	dzia	subst:pl:inst:m1	lemma=a flex=ami palat=t con=d′ cat=noun
dziamy	dzie	subst:pl:inst:n:ncol	lemma=e flex=ami palat=t con=d′ cat=noun
dziamy	dzie	subst:pl:inst:n:pt	lemma=e flex=ami palat=t con=d′ cat=noun
dziamy	dzio	subst:pl:inst:m1	lemma=o flex=ami palat=t con=d′ cat=noun
dziamy	dzio	subst:pl:inst:m2	lemma=o flex=ami palat=t con=d′ cat=noun
dziamy	dź	subst:pl:inst:f	lemma=ε flex=ami palat=t con=d′ cat=noun
dziamy	dź	subst:pl:inst:m1	lemma=ε flex=ami palat=t con=d′ cat=noun
dziamy	dź	subst:pl:inst:m2	lemma=ε flex=ami palat=t con=d′ cat=noun
dzianiamy	dziać	ger:pl:inst:n:imperf.perf:aff	lemma=ać group=a cat=verb flex=ami flex2=ń pref=ε
dzieniamy	dzieć	ger:pl:inst:n:imperf.perf:aff	lemma=palat-eć group=Je cat=verb flex=ami flex2=ń pref=ε
dżamy	dż	subst:pl:inst:m2	lemma=ε flex=ami palat=t con=ǯ cat=noun
dżamy	dż	subst:pl:inst:m3	lemma=ε flex=ami palat=t con=ǯ cat=noun
dżamy	dża	subst:pl:inst:f	lemma=a flex=ami palat=t con=ǯ cat=noun
dżamy	dża	subst:pl:inst:m1	lemma=a flex=ami palat=t con=ǯ cat=noun
dżamy	dża	subst:pl:inst:m2	lemma=a flex=ami palat=t con=ǯ cat=noun
dżamy	dże	subst:pl:inst:n:ncol	lemma=e flex=ami palat=t con=ǯ cat=noun
dżamy	dże	subst:pl:inst:n:pt	lemma=e flex=ami palat=t con=ǯ cat=noun
dżaniamy	dżać	ger:pl:inst:n:imperf.perf:aff	lemma=ać group=a cat=verb flex=ami flex2=ń pref=ε
dżeniamy	dżyć	ger:pl:inst:n:imperf.perf:aff	lemma=palat-ć group=Je cat=verb flex=ami flex2=ń pref=ε
dżiamy	dżia	subst:pl:inst:f	lemma=a flex=ami palat=t con=j cat=noun
dżiamy	dżio	subst:pl:inst:n:ncol	lemma=o flex=ami palat=t con=j cat=noun
eamy	ea	subst:pl:inst:f	lemma=a flex=ami palat=t con=e cat=noun
eamy	ea	subst:pl:inst:n:pt	lemma=a flex=ami palat=t con=e cat=noun
eamy	eo	subst:pl:inst:m1	lemma=o flex=ami palat=t con=e cat=noun
eamy	eo	subst:pl:inst:n:ncol	lemma=o flex=ami palat=t con=e cat=noun
eamy	eum	subst:pl:inst:n:ncol	lemma=um flex=ami palat=t con=e cat=noun
famy	f	subst:pl:inst:m1	lemma=ε flex=ami palat=n con=f cat=noun
famy	f	subst:pl:inst:m2	lemma=ε flex=ami palat=n con=f cat=noun
famy	f	subst:pl:inst:m3	lemma=ε flex=ami palat=n con=f cat=noun
famy	fa	subst:pl:inst:f	lemma=a flex=ami palat=n con=f cat=noun
famy	fa	subst:pl:inst:m1	lemma=a flex=ami palat=n con=f cat=noun
famy	fy	subst:pl:inst:n:pt	lemma=y flex=ami palat=n con=f cat=noun
faniamy	fać	ger:pl:inst:n:imperf.perf:aff	lemma=ać group=a cat=verb flex=ami flex2=ń pref=ε
fiamy	fia	subst:pl:inst:f	lemma=a flex=ami palat=t con=j cat=noun
fiamy	fie	subst:pl:inst:n:ncol	lemma=e flex=ami palat=t con=j cat=noun
fiamy	fium	subst:pl:inst:n:ncol	lemma=um flex=ami palat=t con=j cat=noun
fianiamy	fiać	ger:pl:inst:n:imperf.perf:aff	lemma=ać group=a cat=verb flex=ami flex2=ń pref=ε
fieniamy	fieć	ger:pl:inst:n:imperf.perf:aff	lemma=palat-eć group=Je cat=verb flex=ami flex2=ń pref=ε
fieniamy	fić	ger:pl:inst:n:imperf.perf:aff	lemma=palat-ć group=Je cat=verb flex=ami flex2=ń pref=ε
fnięciamy	fnąć	ger:pl:inst:n:imperf.perf:aff	lemma=nąć group=nię cat=verb flex=ami flex2=ć pref=ε
gamy	g	subst:pl:inst:m1	lemma=ε flex=ami palat=n con=g cat=noun
gamy	g	subst:pl:inst:m2	lemma=ε flex=ami palat=n con=g cat=noun
gamy	g	subst:pl:inst:m3	lemma=ε flex=ami palat=n con=g cat=noun
gamy	ga	subst:pl:inst:f	lemma=a flex=ami palat=n con=g cat=noun
gamy	ga	subst:pl:inst:m1	lemma=a flex=ami palat=n con=g cat=noun
gamy	ga	subst:pl:inst:m2	lemma=a flex=ami palat=n con=g cat=noun
gamy	ga	subst:pl:inst:n:pt	lemma=a flex=ami palat=n con=g cat=noun
gamy	ge	subst:pl:inst:m1	lemma=e flex=ami palat=n con=g cat=noun
gamy	gi	subst:pl:inst:n:pt	lemma=y flex=ami palat=n con=g cat=noun
gamy	go	subst:pl:inst:m1	lemma=o flex=ami palat=n con=g cat=noun
gamy	go	subst:pl:inst:n:ncol	lemma=o flex=ami palat=n con=g cat=noun
gamy	gum	subst:pl:inst:n:ncol	lemma=um flex=ami palat=n con=g cat=noun
ganiamy	gać	ger:pl:inst:n:imperf.perf:aff	lemma=ać group=a cat=verb flex=ami flex2=ń pref=ε
giamy	gia	subst:pl:inst:f	lemma=a flex=ami palat=t con=j cat=noun
giamy	gia	subst:pl:inst:m1	lemma=a flex=ami palat=t con=j cat=noun
giamy	gia	subst:pl:inst:n:pt	lemma=a flex=ami palat=t con=j cat=noun
giamy	gio	subst:pl:inst:m1	lemma=o flex=ami palat=t con=j cat=noun
giamy	gio	subst:pl:inst:n:ncol	lemma=o flex=ami palat=t con=j cat=noun
giamy	gium	subst:pl:inst:n:ncol	lemma=um flex=ami palat=t con=j cat=noun
gnięciamy	gnąć	ger:pl:inst:n:imperf.perf:aff	lemma=nąć group=nię cat=verb flex=ami flex2=ć pref=ε
hamy	h	subst:pl:inst:m1	lemma=ε flex=ami palat=n con=h cat=noun
hamy	h	subst:pl:inst:m3	lemma=ε flex=ami palat=n con=h cat=noun
hamy	ha	subst:pl:inst:f	lemma=a flex=ami palat=n con=h cat=noun
hamy	ha	subst:pl:inst:m1	lemma=a flex=ami palat=n con=h cat=noun
hamy	he	subst:pl:inst:m1	lemma=e flex=ami palat=n con=h cat=noun
haniamy	hać	ger:pl:inst:n:imperf.perf:aff	lemma=ać group=a cat=verb flex=ami flex2=ń pref=ε
hnięciamy	hnąć	ger:pl:inst:n:imperf.perf:aff	lemma=nąć group=nię cat=verb flex=ami flex2=ć pref=ε
jamy	j	subst:pl:inst:f	lemma=ε flex=ami palat=t con=j cat=noun
jamy	j	subst:pl:inst:m1	lemma=ε flex=ami palat=t con=j cat=noun
jamy	j	subst:pl:inst:m2	lemma=ε flex=ami palat=t con=j cat=noun
jamy	j	subst:pl:inst:m3	lemma=ε flex=ami palat=t con=j cat=noun
jamy	ja	subst:pl:inst:f	lemma=a flex=ami palat=t con=j cat=noun
jamy	ja	subst:pl:inst:m1	lemma=a flex=ami palat=t con=j cat=noun
jamy	ja	subst:pl:inst:m2	lemma=a flex=ami palat=t con=j cat=noun
jamy	ja	subst:pl:inst:n:pt	lemma=a flex=ami palat=t con=j cat=noun
jamy	je	subst:pl:inst:m1	lemma=e flex=ami palat=t con=j cat=noun
jamy	je	subst:pl:inst:n:ncol	lemma=e flex=ami palat=t con=j cat=noun
jamy	je	subst:pl:inst:n:pt	lemma=e flex=ami palat=t con=j cat=noun
jamy	jo	subst:pl:inst:m1	lemma=o flex=ami palat=t con=j cat=noun
jamy	jo	subst:pl:inst:n:ncol	lemma=o flex=ami palat=t con=j cat=noun
jamy	jum	subst:pl:inst:n:ncol	lemma=um flex=ami palat=t con=j cat=noun
janiamy	jać	ger:pl:inst:n:imperf.perf:aff	lemma=ać group=a cat=verb flex=ami flex2=ń pref=ε
jeniamy	ić	ger:pl:inst:n:imperf.perf:aff	lemma=palat-ć group=Je cat=verb flex=ami flex2=ń pref=ε
jeniamy	jeć	ger:pl:inst:n:imperf.perf:aff	lemma=palat-eć group=Je cat=verb flex=ami flex2=ń pref=ε
jnięciamy	jnąć	ger:pl:inst:n:imperf.perf:aff	lemma=nąć group=nię cat=verb flex=ami flex2=ć pref=ε
kamy	ek	subst:pl:inst:m1	lemma=ε flex=ami palat=n con=k cat=noun
kamy	ek	subst:pl:inst:m2	lemma=ε flex=ami palat=n con=k cat=noun
kamy	ek	subst:pl:inst:m3	lemma=ε flex=ami palat=n con=k cat=noun
kamy	k	subst:pl:inst:m1	lemma=ε flex=ami palat=n con=k cat=noun
kamy	k	subst:pl:inst:m2	lemma=ε flex=ami palat=n con=k cat=noun
kamy	k	subst:pl:inst:m3	lemma=ε flex=ami palat=n con=k cat=noun
kamy	ka	subst:pl:inst:f	lemma=a flex=ami palat=n con=k cat=noun
kamy	ka	subst:pl:inst:m1	lemma=a flex=ami palat=n con=k cat=noun
kamy	ka	subst:pl:inst:m2	lemma=a flex=ami palat=n con=k cat=noun
kamy	ka	subst:pl:inst:n:pt	lemma=a flex=ami palat=n con=k cat=noun
kamy	ke	subst:pl:inst:m1	lemma=e flex=ami palat=n con=k cat=noun
kamy	ki	subst:pl:inst:n:pt	lemma=y flex=ami palat=n con=k cat=noun
kamy	kie	subst:pl:inst:m1	lemma=e flex=ami palat=n con=k cat=noun
kamy	ko	subst:pl:inst:m1	lemma=o flex=ami palat=n con=k cat=noun
kamy	ko	subst:pl:inst:m2	lemma=o flex=ami palat=n con=k cat=noun
kamy	ko	subst:pl:inst:n:ncol	lemma=o flex=ami palat=n con=k cat=noun
kamy	kum	subst:pl:inst:n:ncol	lemma=um flex=ami palat=n con=k cat=noun
kaniamy	kać	ger:pl:inst:n:imperf.perf:aff	lemma=ać group=a cat=verb flex=ami flex2=ń pref=ε
kiamy	kia	subst:pl:inst:f	lemma=a flex=ami palat=t con=j cat=noun
kiamy	kio	subst:pl:inst:m1	lemma=o flex=ami palat=t con=j cat=noun
knięciamy	knąć	ger:pl:inst:n:imperf.perf:aff	lemma=nąć group=nię cat=verb flex=ami flex2=ć pref=ε
ksamy	x	subst:pl:inst:m1	lemma=ε flex=ami palat=n con=s cat=noun
ksamy	x	subst:pl:inst:m2	lemma=ε flex=ami palat=n con=s cat=noun
ksamy	x	subst:pl:inst:m3	lemma=ε flex=ami palat=n con=s cat=noun
lamy	el	subst:pl:inst:f	lemma=ε flex=ami palat=t con=l cat=noun
lamy	el	subst:pl:inst:m1	lemma=ε flex=ami palat=t con=l cat=noun
lamy	el	subst:pl:inst:m1	lemma=ε flex=ami palat=t con=l cat=noun
lamy	el	subst:pl:inst:m2	lemma=ε flex=ami palat=t con=l cat=noun
lamy	el	subst:pl:inst:m2	lemma=ε flex=ami palat=t con=l cat=noun
lamy	el	subst:pl:inst:m3	lemma=ε flex=ami palat=t con=l cat=noun
lamy	el	subst:pl:inst:m3	lemma=ε flex=ami palat=t con=l cat=noun
lamy	iel	subst:pl:inst:f	lemma=ε flex=ami palat=t con=l cat=noun
lamy	iel	subst:pl:inst:m1	lemma=ε flex=ami palat=t con=l cat=noun
lamy	iel	subst:pl:inst:m2	lemma=ε flex=ami palat=t con=l cat=noun
lamy	iel	subst:pl:inst:m3	lemma=ε flex=ami palat=t con=l cat=noun
lamy	l	subst:pl:inst:f	lemma=ε flex=ami palat=t con=l cat=noun
lamy	l	subst:pl:inst:m1	lemma=ε flex=ami palat=t con=l cat=noun
lamy	l	subst:pl:inst:m2	lemma=ε flex=ami palat=t con=l cat=noun
lamy	l	subst:pl:inst:m3	lemma=ε flex=ami palat=t con=l cat=noun
lamy	la	subst:pl:inst:f	lemma=a flex=ami palat=t con=l cat=noun
lamy	la	subst:pl:inst:m1	lemma=a flex=ami palat=t con=l cat=noun
lamy	la	subst:pl:inst:m2	lemma=a flex=ami palat=t con=l cat=noun
lamy	la	subst:pl:inst:n:pt	lemma=a flex=ami palat=t con=l cat=noun
lamy	le	subst:pl:inst:m1	lemma=e flex=ami palat=t con=l cat=noun
lamy	le	subst:pl:inst:n:ncol	lemma=e flex=ami palat=t con=l cat=noun
lamy	le	subst:pl:inst:n:pt	lemma=e flex=ami palat=t con=l cat=noun
lamy	lo	subst:pl:inst:m1	lemma=o flex=ami palat=t con=l cat=noun
lamy	lo	subst:pl:inst:m2	lemma=o flex=ami palat=t con=l cat=noun
lamy	lo	subst:pl:inst:n:ncol	lemma=o flex=ami palat=t con=l cat=noun
lamy	lum	subst:pl:inst:n:ncol	lemma=um flex=ami palat=t con=l cat=noun
laniamy	lać	ger:pl:inst:n:imperf.perf:aff	lemma=ać group=a cat=verb flex=ami flex2=ń pref=ε
leniamy	leć	ger:pl:inst:n:imperf.perf:aff	lemma=palat-eć group=Je cat=verb flex=ami flex2=ń pref=ε
leniamy	lić	ger:pl:inst:n:imperf.perf:aff	lemma=palat-ć group=Je cat=verb flex=ami flex2=ń pref=ε
liamy	lia	subst:pl:inst:f	lemma=a flex=ami palat=t con=j cat=noun
liamy	lia	subst:pl:inst:m1	lemma=a flex=ami palat=t con=j cat=noun
liamy	lia	subst:pl:inst:m2	lemma=a flex=ami palat=t con=j cat=noun
liamy	lia	subst:pl:inst:n:pt	lemma=a flex=ami palat=t con=j cat=noun
liamy	lie	subst:pl:inst:n:pt	lemma=e flex=ami palat=t con=j cat=noun
liamy	lio	subst:pl:inst:n:ncol	lemma=o flex=ami palat=t con=j cat=noun
liamy	lium	subst:pl:inst:n:ncol	lemma=um flex=ami palat=t con=j cat=noun
ljamy	lja	subst:pl:inst:m1	lemma=a flex=ami palat=t con=j cat=noun
ljamy	lje	subst:pl:inst:n:ncol	lemma=e flex=ami palat=t con=j cat=noun
lnięciamy	lnąć	ger:pl:inst:n:imperf.perf:aff	lemma=nąć group=nię cat=verb flex=ami flex2=ć pref=ε
mamy	em	subst:pl:inst:m1	lemma=ε flex=ami palat=n con=m cat=noun
mamy	em	subst:pl:inst:m3	lemma=ε flex=ami palat=n con=m cat=noun
mamy	m	subst:pl:inst:m1	lemma=ε flex=ami palat=n con=m cat=noun
mamy	m	subst:pl:inst:m2	lemma=ε flex=ami palat=n con=m cat=noun
mamy	m	subst:pl:inst:m3	lemma=ε flex=ami palat=n con=m cat=noun
mamy	ma	subst:pl:inst:f	lemma=a flex=ami palat=n con=m cat=noun
mamy	ma	subst:pl:inst:m1	lemma=a flex=ami palat=n con=m cat=noun
mamy	mah	subst:pl:inst:m1	lemma=a flex=ami palat=n con=m cat=noun
mamy	me	subst:pl:inst:m1	lemma=e flex=ami palat=n con=m cat=noun
mamy	mo	subst:pl:inst:m1	lemma=o flex=ami palat=n con=m cat=noun
mamy	mo	subst:pl:inst:n:ncol	lemma=o flex=ami palat=n con=m cat=noun
mamy	mum	subst:pl:inst:n:ncol	lemma=um flex=ami palat=n con=m cat=noun
mamy	my	subst:pl:inst:n:pt	lemma=y flex=ami palat=n con=m cat=noun
maniamy	mać	ger:pl:inst:n:imperf.perf:aff	lemma=ać group=a cat=verb flex=ami flex2=ń pref=ε
miamy	m	subst:pl:inst:f	lemma=ε flex=ami palat=t con=m′ cat=noun
miamy	m	subst:pl:inst:m3	lemma=ε flex=ami palat=t con=m′ cat=noun
miamy	mia	subst:pl:inst:f	lemma=a flex=ami palat=t con=j cat=noun
miamy	mie	subst:pl:inst:n:ncol	lemma=e flex=ami palat=t con=j cat=noun
miamy	mium	subst:pl:inst:n:ncol	lemma=um flex=ami palat=t con=j cat=noun
mianiamy	miać	ger:pl:inst:n:imperf.perf:aff	lemma=ać group=a cat=verb flex=ami flex2=ń pref=ε
mieniamy	mieć	ger:pl:inst:n:imperf.perf:aff	lemma=palat-eć group=Je cat=verb flex=ami flex2=ń pref=ε
mieniamy	mić	ger:pl:inst:n:imperf.perf:aff	lemma=palat-ć group=Je cat=verb flex=ami flex2=ń pref=ε
mnięciamy	mnąć	ger:pl:inst:n:imperf.perf:aff	lemma=nąć group=nię cat=verb flex=ami flex2=ć pref=ε
namy	en	subst:pl:inst:m1	lemma=ε flex=ami palat=n con=n cat=noun
namy	en	subst:pl:inst:m2	lemma=ε flex=ami palat=n con=n cat=noun
namy	en	subst:pl:inst:m3	lemma=ε flex=ami palat=n con=n cat=noun
namy	n	subst:pl:inst:m1	lemma=ε flex=ami palat=n con=n cat=noun
namy	n	subst:pl:inst:m2	lemma=ε flex=ami palat=n con=n cat=noun
namy	n	subst:pl:inst:m3	lemma=ε flex=ami palat=n con=n cat=noun
namy	na	subst:pl:inst:f	lemma=a flex=ami palat=n con=n cat=noun
namy	na	subst:pl:inst:m1	lemma=a flex=ami palat=n con=n cat=noun
namy	na	subst:pl:inst:m2	lemma=a flex=ami palat=n con=n cat=noun
namy	na	subst:pl:inst:n:pt	lemma=a flex=ami palat=n con=n cat=noun
namy	ne	subst:pl:inst:m1	lemma=e flex=ami palat=n con=n cat=noun
namy	no	subst:pl:inst:m1	lemma=o flex=ami palat=n con=n cat=noun
namy	no	subst:pl:inst:n:ncol	lemma=o flex=ami palat=n con=n cat=noun
namy	num	subst:pl:inst:n:ncol	lemma=um flex=ami palat=n con=n cat=noun
namy	ny	subst:pl:inst:n:pt	lemma=y flex=ami palat=n con=n cat=noun
naniamy	nać	ger:pl:inst:n:imperf.perf:aff	lemma=ać group=a cat=verb flex=ami flex2=ń pref=ε
niamy	eń	subst:pl:inst:f	lemma=ε flex=ami palat=t con=n′ cat=noun
niamy	eń	subst:pl:inst:m1	lemma=ε flex=ami palat=t con=n′ cat=noun
niamy	eń	subst:pl:inst:m2	lemma=ε flex=ami palat=t con=n′ cat=noun
niamy	eń	subst:pl:inst:m3	lemma=ε flex=ami palat=t con=n′ cat=noun
niamy	ień	subst:pl:inst:f	lemma=ε flex=ami palat=t con=n′ cat=noun
niamy	ień	subst:pl:inst:m1	lemma=ε flex=ami palat=t con=n′ cat=noun
niamy	ień	subst:pl:inst:m2	lemma=ε flex=ami palat=t con=n′ cat=noun
niamy	ień	subst:pl:inst:m3	lemma=ε flex=ami palat=t con=n′ cat=noun
niamy	ni	subst:pl:inst:n:pt	lemma=y flex=ami palat=t con=n′ cat=noun
niamy	nia	subst:pl:inst:f	lemma=a flex=ami palat=t con=j cat=noun
niamy	nia	subst:pl:inst:m1	lemma=a flex=ami palat=t con=j cat=noun
niamy	nia	subst:pl:inst:m2	lemma=a flex=ami palat=t con=j cat=noun
niamy	nia	subst:pl:inst:n:pt	lemma=a flex=ami palat=t con=j cat=noun
niamy	nie	subst:pl:inst:n:ncol	lemma=e flex=ami palat=t con=j cat=noun
niamy	nie	subst:pl:inst:n:pt	lemma=e flex=ami palat=t con=j cat=noun
niamy	nio	subst:pl:inst:m1	lemma=o flex=ami palat=t con=j cat=noun
niamy	nio	subst:pl:inst:m2	lemma=o flex=ami palat=t con=j cat=noun
niamy	nio	subst:pl:inst:n:ncol	lemma=o flex=ami palat=t con=j cat=noun
niamy	nium	subst:pl:inst:n:ncol	lemma=um flex=ami palat=t con=j cat=noun
niamy	zień	subst:pl:inst:m1	lemma=ε flex=ami palat=t con=n′ cat=noun
niamy	zień	subst:pl:inst:m3	lemma=ε flex=ami palat=t con=n′ cat=noun
niamy	ń	subst:pl:inst:f	lemma=ε flex=ami palat=t con=n′ cat=noun
niamy	ń	subst:pl:inst:m1	lemma=ε flex=ami palat=t con=n′ cat=noun
niamy	ń	subst:pl:inst:m2	lemma=ε flex=ami palat=t con=n′ cat=noun
niamy	ń	subst:pl:inst:m3	lemma=ε flex=ami palat=t con=n′ cat=noun
nianiamy	niać	ger:pl:inst:n:imperf.perf:aff	lemma=ać group=a cat=verb flex=ami flex2=ń pref=ε
nieniamy	nieć	ger:pl:inst:n:imperf.perf:aff	lemma=palat-eć group=Je cat=verb flex=ami flex2=ń pref=ε
nieniamy	nić	ger:pl:inst:n:imperf.perf:aff	lemma=palat-ć group=Je cat=verb flex=ami flex2=ń pref=ε
oamy	oa	subst:pl:inst:f	lemma=a flex=ami palat=n con=o cat=noun
oamy	oe	subst:pl:inst:m1	lemma=e flex=ami palat=n con=o cat=noun
obamy	ób	subst:pl:inst:m1	lemma=ε flex=ami palat=n con=b cat=noun
obamy	ób	subst:pl:inst:m2	lemma=ε flex=ami palat=n con=b cat=noun
obamy	ób	subst:pl:inst:m3	lemma=ε flex=ami palat=n con=b cat=noun
obiamy	ób	subst:pl:inst:m3	lemma=ε flex=ami palat=t con=b′ cat=noun
obramy	óbr	subst:pl:inst:m2	lemma=ε flex=ami palat=n con=r cat=noun
obramy	óbr	subst:pl:inst:m3	lemma=ε flex=ami palat=n con=r cat=noun
ociamy	óć	subst:pl:inst:f	lemma=ε flex=ami palat=t con=t′ cat=noun
odamy	ód	subst:pl:inst:m1	lemma=ε flex=ami palat=n con=d cat=noun
odamy	ód	subst:pl:inst:m2	lemma=ε flex=ami palat=n con=d cat=noun
odamy	ód	subst:pl:inst:m3	lemma=ε flex=ami palat=n con=d cat=noun
odzamy	ódz	subst:pl:inst:m1	lemma=ε flex=ami palat=t con=ʒ cat=noun
odzamy	ódz	subst:pl:inst:m3	lemma=ε flex=ami palat=t con=ʒ cat=noun
odziamy	ódź	subst:pl:inst:f	lemma=ε flex=ami palat=t con=d′ cat=noun
ogamy	óg	subst:pl:inst:m1	lemma=ε flex=ami palat=n con=g cat=noun
ogamy	óg	subst:pl:inst:m2	lemma=ε flex=ami palat=n con=g cat=noun
ogamy	óg	subst:pl:inst:m3	lemma=ε flex=ami palat=n con=g cat=noun
ojamy	ój	subst:pl:inst:m1	lemma=ε flex=ami palat=t con=j cat=noun
ojamy	ój	subst:pl:inst:m2	lemma=ε flex=ami palat=t con=j cat=noun
ojamy	ój	subst:pl:inst:m3	lemma=ε flex=ami palat=t con=j cat=noun
olamy	ól	subst:pl:inst:f	lemma=ε flex=ami palat=t con=l cat=noun
olamy	ól	subst:pl:inst:m1	lemma=ε flex=ami palat=t con=l cat=noun
olamy	ól	subst:pl:inst:m2	lemma=ε flex=ami palat=t con=l cat=noun
oramy	ór	subst:pl:inst:m1	lemma=ε flex=ami palat=n con=r cat=noun
oramy	ór	subst:pl:inst:m2	lemma=ε flex=ami palat=n con=r cat=noun
oramy	ór	subst:pl:inst:m3	lemma=ε flex=ami palat=n con=r cat=noun
orgamy	órg	subst:pl:inst:m3	lemma=ε flex=ami palat=n con=g cat=noun
orzamy	órz	subst:pl:inst:m3	lemma=ε flex=ami palat=t con=ř cat=noun
otamy	ót	subst:pl:inst:m1	lemma=ε flex=ami palat=n con=t cat=noun
otamy	ót	subst:pl:inst:m2	lemma=ε flex=ami palat=n con=t cat=noun
otamy	ót	subst:pl:inst:m3	lemma=ε flex=ami palat=n con=t cat=noun
owamy	ów	subst:pl:inst:m1	lemma=ε flex=ami palat=n con=v cat=noun
owamy	ów	subst:pl:inst:m2	lemma=ε flex=ami palat=n con=v cat=noun
owamy	ów	subst:pl:inst:m3	lemma=ε flex=ami palat=n con=v cat=noun
owiamy	ów	subst:pl:inst:f	lemma=ε flex=ami palat=t con=v′ cat=noun
owiamy	ów	subst:pl:inst:m3	lemma=ε flex=ami palat=t con=v′ cat=noun
ozamy	óz	subst:pl:inst:m1	lemma=ε flex=ami palat=n con=z cat=noun
ozamy	óz	subst:pl:inst:m2	lemma=ε flex=ami palat=n con=z cat=noun
ozamy	óz	subst:pl:inst:m3	lemma=ε flex=ami palat=n con=z cat=noun
oziamy	óź	subst:pl:inst:f	lemma=ε flex=ami palat=t con=z′ cat=noun
ołamy	ół	subst:pl:inst:m1	lemma=ε flex=ami palat=n con=ł cat=noun
ołamy	ół	subst:pl:inst:m2	lemma=ε flex=ami palat=n con=ł cat=noun
ołamy	ół	subst:pl:inst:m3	lemma=ε flex=ami palat=n con=ł cat=noun
oździamy	óźdź	subst:pl:inst:m2	lemma=ε flex=ami palat=t con=d′ cat=noun
oździamy	óźdź	subst:pl:inst:m3	lemma=ε flex=ami palat=t con=d′ cat=noun
ożamy	óż	subst:pl:inst:f	lemma=ε flex=ami palat=t con=ž cat=noun
ożamy	óż	subst:pl:inst:m3	lemma=ε flex=ami palat=t con=ž cat=noun
pamy	ep	subst:pl:inst:m3	lemma=ε flex=ami palat=n con=p cat=noun
pamy	iep	subst:pl:inst:m1	lemma=ε flex=ami palat=n con=p cat=noun
pamy	iep	subst:pl:inst:m3	lemma=ε flex=ami palat=n con=p cat=noun
pamy	p	subst:pl:inst:m1	lemma=ε flex=ami palat=n con=p cat=noun
pamy	p	subst:pl:inst:m2	lemma=ε flex=ami palat=n con=p cat=noun
pamy	p	subst:pl:inst:m3	lemma=ε flex=ami palat=n con=p cat=noun
pamy	pa	subst:pl:inst:f	lemma=a flex=ami palat=n con=p cat=noun
pamy	pa	subst:pl:inst:m1	lemma=a flex=ami palat=n con=p cat=noun
pamy	pa	subst:pl:inst:m2	lemma=a flex=ami palat=n con=p cat=noun
pamy	pe	subst:pl:inst:m1	lemma=e flex=ami palat=n con=p cat=noun
pamy	po	subst:pl:inst:m1	lemma=o flex=ami palat=n con=p cat=noun
pamy	po	subst:pl:inst:n:ncol	lemma=o flex=ami palat=n con=p cat=noun
pamy	py	subst:pl:inst:n:pt	lemma=y flex=ami palat=n con=p cat=noun
paniamy	pać	ger:pl:inst:n:imperf.perf:aff	lemma=ać group=a cat=verb flex=ami flex2=ń pref=ε
piamy	p	subst:pl:inst:f	lemma=ε flex=ami palat=t con=p′ cat=noun
piamy	p	subst:pl:inst:m1	lemma=ε flex=ami palat=t con=p′ cat=noun
piamy	p	subst:pl:inst:m2	lemma=ε flex=ami palat=t con=p′ cat=noun
piamy	p	subst:pl:inst:m3	lemma=ε flex=ami palat=t con=p′ cat=noun
piamy	pia	subst:pl:inst:f	lemma=a flex=ami palat=t con=j cat=noun
piamy	pia	subst:pl:inst:n:pt	lemma=a flex=ami palat=t con=j cat=noun
piamy	pie	subst:pl:inst:n:ncol	lemma=e flex=ami palat=t con=j cat=noun
piamy	pie	subst:pl:inst:n:pt	lemma=e flex=ami palat=t con=j cat=noun
piamy	pium	subst:pl:inst:n:ncol	lemma=um flex=ami palat=t con=j cat=noun
pianiamy	piać	ger:pl:inst:n:imperf.perf:aff	lemma=ać group=a cat=verb flex=ami flex2=ń pref=ε
pieniamy	pieć	ger:pl:inst:n:imperf.perf:aff	lemma=palat-eć group=Je cat=verb flex=ami flex2=ń pref=ε
pieniamy	pić	ger:pl:inst:n:imperf.perf:aff	lemma=palat-ć group=Je cat=verb flex=ami flex2=ń pref=ε
pjamy	pje	subst:pl:inst:n:ncol	lemma=e flex=ami palat=t con=j cat=noun
pnięciamy	pnąć	ger:pl:inst:n:imperf.perf:aff	lemma=nąć group=nię cat=verb flex=ami flex2=ć pref=ε
ramy	er	subst:pl:inst:m1	lemma=ε flex=ami palat=n con=r cat=noun
ramy	er	subst:pl:inst:m2	lemma=ε flex=ami palat=n con=r cat=noun
ramy	er	subst:pl:inst:m3	lemma=ε flex=ami palat=n con=r cat=noun
ramy	ier	subst:pl:inst:m1	lemma=ε flex=ami palat=n con=r cat=noun
ramy	ier	subst:pl:inst:m2	lemma=ε flex=ami palat=n con=r cat=noun
ramy	ier	subst:pl:inst:m3	lemma=ε flex=ami palat=n con=r cat=noun
ramy	r	subst:pl:inst:m1	lemma=ε flex=ami palat=n con=r cat=noun
ramy	r	subst:pl:inst:m2	lemma=ε flex=ami palat=n con=r cat=noun
ramy	r	subst:pl:inst:m3	lemma=ε flex=ami palat=n con=r cat=noun
ramy	ra	subst:pl:inst:f	lemma=a flex=ami palat=n con=r cat=noun
ramy	ra	subst:pl:inst:m1	lemma=a flex=ami palat=n con=r cat=noun
ramy	ra	subst:pl:inst:m2	lemma=a flex=ami palat=n con=r cat=noun
ramy	ra	subst:pl:inst:n:pt	lemma=a flex=ami palat=n con=r cat=noun
ramy	re	subst:pl:inst:m1	lemma=e flex=ami palat=n con=r cat=noun
ramy	ro	subst:pl:inst:m1	lemma=o flex=ami palat=n con=r cat=noun
ramy	ro	subst:pl:inst:n:ncol	lemma=o flex=ami palat=n con=r cat=noun
ramy	rum	subst:pl:inst:n:ncol	lemma=um flex=ami palat=n con=r cat=noun
ramy	ry	subst:pl:inst:n:pt	lemma=y flex=ami palat=n con=r cat=noun
raniamy	rać	ger:pl:inst:n:imperf.perf:aff	lemma=ać group=a cat=verb flex=ami flex2=ń pref=ε
rcamy	rzec	subst:pl:inst:m1	lemma=ε flex=ami palat=t con=c cat=noun
rcamy	rzec	subst:pl:inst:m2	lemma=ε flex=ami palat=t con=c cat=noun
rcamy	rzec	subst:pl:inst:m3	lemma=ε flex=ami palat=t con=c cat=noun
riamy	ria	subst:pl:inst:f	lemma=a flex=ami palat=t con=j cat=noun
riamy	ria	subst:pl:inst:m1	lemma=a flex=ami palat=t con=j cat=noun
riamy	ria	subst:pl:inst:n:pt	lemma=a flex=ami palat=t con=j cat=noun
riamy	rie	subst:pl:inst:n:pt	lemma=e flex=ami palat=t con=j cat=noun
riamy	rio	subst:pl:inst:m1	lemma=o flex=ami palat=t con=j cat=noun
riamy	rio	subst:pl:inst:n:ncol	lemma=o flex=ami palat=t con=j cat=noun
riamy	rium	subst:pl:inst:n:ncol	lemma=um flex=ami palat=t con=j cat=noun
rnięciamy	rnąć	ger:pl:inst:n:imperf.perf:aff	lemma=nąć group=nię cat=verb flex=ami flex2=ć pref=ε
rzamy	erz	subst:pl:inst:m3	lemma=ε flex=ami palat=t con=ř cat=noun
rzamy	ierz	subst:pl:inst:m3	lemma=ε flex=ami palat=t con=ř cat=noun
rzamy	rz	subst:pl:inst:f	lemma=ε flex=ami palat=t con=ř cat=noun
rzamy	rz	subst:pl:inst:m1	lemma=ε flex=ami palat=t con=ř cat=noun
rzamy	rz	subst:pl:inst:m2	lemma=ε flex=ami palat=t con=ř cat=noun
rzamy	rz	subst:pl:inst:m3	lemma=ε flex=ami palat=t con=ř cat=noun
rzamy	rza	subst:pl:inst:f	lemma=a flex=ami palat=t con=ř cat=noun
rzamy	rza	subst:pl:inst:m1	lemma=a flex=ami palat=t con=ř cat=noun
rzamy	rza	subst:pl:inst:n:pt	lemma=a flex=ami palat=t con=ř cat=noun
rzamy	rze	subst:pl:inst:n:ncol	lemma=e flex=ami palat=t con=ř cat=noun
rzamy	rze	subst:pl:inst:n:pt	lemma=e flex=ami palat=t con=ř cat=noun
rzamy	rzo	subst:pl:inst:n:ncol	lemma=o flex=ami palat=t con=ř cat=noun
rzaniamy	rzać	ger:pl:inst:n:imperf.perf:aff	lemma=ać group=a cat=verb flex=ami flex2=ń pref=ε
rzeniamy	rzeć	ger:pl:inst:n:imperf.perf:aff	lemma=palat-eć group=Je cat=verb flex=ami flex2=ń pref=ε
rzeniamy	rzyć	ger:pl:inst:n:imperf.perf:aff	lemma=palat-ć group=Je cat=verb flex=ami flex2=ń pref=ε
rznięciamy	rznąć	ger:pl:inst:n:imperf.perf:aff	lemma=nąć group=nię cat=verb flex=ami flex2=ć pref=ε
rłamy	rzeł	subst:pl:inst:m1	lemma=ε flex=ami palat=n con=ł cat=noun
rłamy	rzeł	subst:pl:inst:m2	lemma=ε flex=ami palat=n con=ł cat=noun
samy	ies	subst:pl:inst:m1	lemma=ε flex=ami palat=n con=s cat=noun
samy	ies	subst:pl:inst:m2	lemma=ε flex=ami palat=n con=s cat=noun
samy	ies	subst:pl:inst:m3	lemma=ε flex=ami palat=n con=s cat=noun
samy	s	subst:pl:inst:m1	lemma=ε flex=ami palat=n con=s cat=noun
samy	s	subst:pl:inst:m2	lemma=ε flex=ami palat=n con=s cat=noun
samy	s	subst:pl:inst:m3	lemma=ε flex=ami palat=n con=s cat=noun
samy	sa	subst:pl:inst:f	lemma=a flex=ami palat=n con=s cat=noun
samy	sa	subst:pl:inst:m1	lemma=a flex=ami palat=n con=s cat=noun
samy	sa	subst:pl:inst:n:pt	lemma=a flex=ami palat=n con=s cat=noun
samy	se	subst:pl:inst:m1	lemma=e flex=ami palat=n con=s cat=noun
samy	se	subst:pl:inst:n:pt	lemma=e flex=ami palat=n con=s cat=noun
samy	so	subst:pl:inst:m1	lemma=o flex=ami palat=n con=s cat=noun
samy	so	subst:pl:inst:n:ncol	lemma=o flex=ami palat=n con=s cat=noun
samy	sum	subst:pl:inst:n:ncol	lemma=um flex=ami palat=n con=s cat=noun
samy	sy	subst:pl:inst:n:pt	lemma=y flex=ami palat=n con=s cat=noun
samy	x	subst:pl:inst:m1	lemma=ε flex=ami palat=n con=s cat=noun
saniamy	sać	ger:pl:inst:n:imperf.perf:aff	lemma=ać group=a cat=verb flex=ami flex2=ń pref=ε
siamy	ieś	subst:pl:inst:f	lemma=ε flex=ami palat=t con=s′ cat=noun
siamy	sia	subst:pl:inst:f	lemma=a flex=ami palat=t con=s′ cat=noun
siamy	sie	subst:pl:inst:n:ncol	lemma=e flex=ami palat=t con=s′ cat=noun
siamy	sio	subst:pl:inst:m1	lemma=o flex=ami palat=t con=s′ cat=noun
siamy	sio	subst:pl:inst:m2	lemma=o flex=ami palat=t con=s′ cat=noun
siamy	sio	subst:pl:inst:n:ncol	lemma=o flex=ami palat=t con=s′ cat=noun
siamy	ś	subst:pl:inst:f	lemma=ε flex=ami palat=t con=s′ cat=noun
siamy	ś	subst:pl:inst:m1	lemma=ε flex=ami palat=t con=s′ cat=noun
siamy	ś	subst:pl:inst:m2	lemma=ε flex=ami palat=t con=s′ cat=noun
siamy	ś	subst:pl:inst:m3	lemma=ε flex=ami palat=t con=s′ cat=noun
sianiamy	siać	ger:pl:inst:n:imperf.perf:aff	lemma=ać group=a cat=verb flex=ami flex2=ń pref=ε
sieniamy	sieć	ger:pl:inst:n:imperf.perf:aff	lemma=palat-eć group=Je cat=verb flex=ami flex2=ń pref=ε
sieniamy	sić	ger:pl:inst:n:imperf.perf:aff	lemma=palat-ć group=Je cat=verb flex=ami flex2=ń pref=ε
snięciamy	snąć	ger:pl:inst:n:imperf.perf:aff	lemma=nąć group=nię cat=verb flex=ami flex2=ć pref=ε
szamy	esz	subst:pl:inst:f	lemma=ε flex=ami palat=t con=š cat=noun
szamy	sz	subst:pl:inst:f	lemma=ε flex=ami palat=t con=š cat=noun
szamy	sz	subst:pl:inst:m1	lemma=ε flex=ami palat=t con=š cat=noun
szamy	sz	subst:pl:inst:m2	lemma=ε flex=ami palat=t con=š cat=noun
szamy	sz	subst:pl:inst:m3	lemma=ε flex=ami palat=t con=š cat=noun
szamy	sza	subst:pl:inst:f	lemma=a flex=ami palat=t con=š cat=noun
szamy	sza	subst:pl:inst:m1	lemma=a flex=ami palat=t con=š cat=noun
szamy	sze	subst:pl:inst:m1	lemma=e flex=ami palat=t con=š cat=noun
szamy	sze	subst:pl:inst:n:ncol	lemma=e flex=ami palat=t con=š cat=noun
szamy	sze	subst:pl:inst:n:pt	lemma=e flex=ami palat=t con=š cat=noun
szamy	szo	subst:pl:inst:m1	lemma=o flex=ami palat=t con=š cat=noun
szaniamy	szać	ger:pl:inst:n:imperf.perf:aff	lemma=ać group=a cat=verb flex=ami flex2=ń pref=ε
szczeniamy	ścieć	ger:pl:inst:n:imperf.perf:aff	lemma=palat-eć group=Je cat=verb flex=ami flex2=ń pref=ε
szczeniamy	ścić	ger:pl:inst:n:imperf.perf:aff	lemma=palat-ć group=Je cat=verb flex=ami flex2=ń pref=ε
szeniamy	sieć	ger:pl:inst:n:imperf.perf:aff	lemma=palat-eć group=Je cat=verb flex=ami flex2=ń pref=ε
szeniamy	sić	ger:pl:inst:n:imperf.perf:aff	lemma=palat-ć group=Je cat=verb flex=ami flex2=ń pref=ε
szeniamy	szeć	ger:pl:inst:n:imperf.perf:aff	lemma=palat-eć group=Je cat=verb flex=ami flex2=ń pref=ε
szeniamy	szyć	ger:pl:inst:n:imperf.perf:aff	lemma=palat-ć group=Je cat=verb flex=ami flex2=ń pref=ε
tamy	et	subst:pl:inst:m1	lemma=ε flex=ami palat=n con=t cat=noun
tamy	et	subst:pl:inst:m3	lemma=ε flex=ami palat=n con=t cat=noun
tamy	t	subst:pl:inst:m1	lemma=ε flex=ami palat=n con=t cat=noun
tamy	t	subst:pl:inst:m2	lemma=ε flex=ami palat=n con=t cat=noun
tamy	t	subst:pl:inst:m3	lemma=ε flex=ami palat=n con=t cat=noun
tamy	ta	subst:pl:inst:f	lemma=a flex=ami palat=n con=t cat=noun
tamy	ta	subst:pl:inst:m1	lemma=a flex=ami palat=n con=t cat=noun
tamy	ta	subst:pl:inst:m2	lemma=a flex=ami palat=n con=t cat=noun
tamy	ta	subst:pl:inst:n:pt	lemma=a flex=ami palat=n con=t cat=noun
tamy	te	subst:pl:inst:m1	lemma=e flex=ami palat=n con=t cat=noun
tamy	to	subst:pl:inst:m1	lemma=o flex=ami palat=n con=t cat=noun
tamy	to	subst:pl:inst:m2	lemma=o flex=ami palat=n con=t cat=noun
tamy	to	subst:pl:inst:n:ncol	lemma=o flex=ami palat=n con=t cat=noun
tamy	tum	subst:pl:inst:n:ncol	lemma=um flex=ami palat=n con=t cat=noun
tamy	ty	subst:pl:inst:n:pt	lemma=y flex=ami palat=n con=t cat=noun
taniamy	tać	ger:pl:inst:n:imperf.perf:aff	lemma=ać group=a cat=verb flex=ami flex2=ń pref=ε
tiamy	tia	subst:pl:inst:f	lemma=a flex=ami palat=t con=j cat=noun
tiamy	tia	subst:pl:inst:n:pt	lemma=a flex=ami palat=t con=j cat=noun
tiamy	tie	subst:pl:inst:n:pt	lemma=e flex=ami palat=t con=j cat=noun
tiamy	tio	subst:pl:inst:n:ncol	lemma=o flex=ami palat=t con=j cat=noun
tiamy	tium	subst:pl:inst:n:ncol	lemma=um flex=ami palat=t con=j cat=noun
tniamy	cień	subst:pl:inst:m1	lemma=ε flex=ami palat=t con=n′ cat=noun
tniamy	cień	subst:pl:inst:m2	lemma=ε flex=ami palat=t con=n′ cat=noun
tniamy	cień	subst:pl:inst:m3	lemma=ε flex=ami palat=t con=n′ cat=noun
tnięciamy	tnąć	ger:pl:inst:n:imperf.perf:aff	lemma=nąć group=nię cat=verb flex=ami flex2=ć pref=ε
tłamy	cieł	subst:pl:inst:m3	lemma=ε flex=ami palat=n con=ł cat=noun
tłamy	cioł	subst:pl:inst:m3	lemma=ε flex=ami palat=n con=ł cat=noun
uamy	ua	subst:pl:inst:f	lemma=a flex=ami palat=n con=u cat=noun
uamy	ua	subst:pl:inst:m1	lemma=a flex=ami palat=n con=u cat=noun
uamy	ue	subst:pl:inst:m1	lemma=e flex=ami palat=n con=u cat=noun
uamy	uum	subst:pl:inst:n:ncol	lemma=um flex=ami palat=n con=u cat=noun
vamy	v	subst:pl:inst:m1	lemma=ε flex=ami palat=n con=v cat=noun
vamy	v	subst:pl:inst:m3	lemma=ε flex=ami palat=n con=v cat=noun
vamy	va	subst:pl:inst:f	lemma=a flex=ami palat=n con=v cat=noun
vamy	va	subst:pl:inst:m1	lemma=a flex=ami palat=n con=v cat=noun
vamy	vo	subst:pl:inst:n:ncol	lemma=o flex=ami palat=n con=v cat=noun
vamy	vum	subst:pl:inst:n:ncol	lemma=um flex=ami palat=n con=v cat=noun
viamy	via	subst:pl:inst:f	lemma=a flex=ami palat=t con=j cat=noun
viamy	via	subst:pl:inst:m1	lemma=a flex=ami palat=t con=j cat=noun
viamy	vium	subst:pl:inst:n:ncol	lemma=um flex=ami palat=t con=j cat=noun
wamy	ew	subst:pl:inst:m1	lemma=ε flex=ami palat=n con=v cat=noun
wamy	ew	subst:pl:inst:m2	lemma=ε flex=ami palat=n con=v cat=noun
wamy	ew	subst:pl:inst:m3	lemma=ε flex=ami palat=n con=v cat=noun
wamy	w	subst:pl:inst:m1	lemma=ε flex=ami palat=n con=v cat=noun
wamy	w	subst:pl:inst:m2	lemma=ε flex=ami palat=n con=v cat=noun
wamy	w	subst:pl:inst:m3	lemma=ε flex=ami palat=n con=v cat=noun
wamy	wa	subst:pl:inst:f	lemma=a flex=ami palat=n con=v cat=noun
wamy	wa	subst:pl:inst:m1	lemma=a flex=ami palat=n con=v cat=noun
wamy	wa	subst:pl:inst:n:pt	lemma=a flex=ami palat=n con=v cat=noun
wamy	we	subst:pl:inst:m1	lemma=e flex=ami palat=n con=v cat=noun
wamy	wo	subst:pl:inst:n:ncol	lemma=o flex=ami palat=n con=v cat=noun
wamy	wum	subst:pl:inst:n:ncol	lemma=um flex=ami palat=n con=v cat=noun
wamy	wy	subst:pl:inst:n:pt	lemma=y flex=ami palat=n con=v cat=noun
waniamy	wać	ger:pl:inst:n:imperf.perf:aff	lemma=ać group=a cat=verb flex=ami flex2=ń pref=ε
wiamy	ew	subst:pl:inst:f	lemma=ε flex=ami palat=t con=v′ cat=noun
wiamy	iew	subst:pl:inst:f	lemma=ε flex=ami palat=t con=v′ cat=noun
wiamy	w	subst:pl:inst:m1	lemma=ε flex=ami palat=t con=v′ cat=noun
wiamy	w	subst:pl:inst:m2	lemma=ε flex=ami palat=t con=v′ cat=noun
wiamy	w	subst:pl:inst:m3	lemma=ε flex=ami palat=t con=v′ cat=noun
wiamy	wi	subst:pl:inst:n:pt	lemma=y flex=ami palat=t con=v′ cat=noun
wiamy	wia	subst:pl:inst:f	lemma=a flex=ami palat=t con=j cat=noun
wiamy	wia	subst:pl:inst:n:pt	lemma=a flex=ami palat=t con=j cat=noun
wiamy	wie	subst:pl:inst:n:ncol	lemma=e flex=ami palat=t con=j cat=noun
wiamy	wie	subst:pl:inst:n:pt	lemma=e flex=ami palat=t con=j cat=noun
wiamy	wium	subst:pl:inst:n:ncol	lemma=um flex=ami palat=t con=j cat=noun
wianiamy	wiać	ger:pl:inst:n:imperf.perf:aff	lemma=ać group=a cat=verb flex=ami flex2=ń pref=ε
wieniamy	wieć	ger:pl:inst:n:imperf.perf:aff	lemma=palat-eć group=Je cat=verb flex=ami flex2=ń pref=ε
wieniamy	wić	ger:pl:inst:n:imperf.perf:aff	lemma=palat-ć group=Je cat=verb flex=ami flex2=ń pref=ε
wnięciamy	wnąć	ger:pl:inst:n:imperf.perf:aff	lemma=nąć group=nię cat=verb flex=ami flex2=ć pref=ε
xamy	xa	subst:pl:inst:m1	lemma=a flex=ami palat=n con=s cat=noun
zamy	ez	subst:pl:inst:m3	lemma=ε flex=ami palat=n con=z cat=noun
zamy	iez	subst:pl:inst:m2	lemma=ε flex=ami palat=n con=z cat=noun
zamy	z	subst:pl:inst:m1	lemma=ε flex=ami palat=n con=z cat=noun
zamy	z	subst:pl:inst:m2	lemma=ε flex=ami palat=n con=z cat=noun
zamy	z	subst:pl:inst:m3	lemma=ε flex=ami palat=n con=z cat=noun
zamy	za	subst:pl:inst:f	lemma=a flex=ami palat=n con=z cat=noun
zamy	za	subst:pl:inst:m1	lemma=a flex=ami palat=n con=z cat=noun
zamy	za	subst:pl:inst:n:pt	lemma=a flex=ami palat=n con=z cat=noun
zamy	ze	subst:pl:inst:m1	lemma=e flex=ami palat=n con=z cat=noun
zamy	zo	subst:pl:inst:m1	lemma=o flex=ami palat=n con=z cat=noun
zamy	zo	subst:pl:inst:n:ncol	lemma=o flex=ami palat=n con=z cat=noun
zamy	zum	subst:pl:inst:n:ncol	lemma=um flex=ami palat=n con=z cat=noun
zamy	zy	subst:pl:inst:n:pt	lemma=y flex=ami palat=n con=z cat=noun
zaniamy	zać	ger:pl:inst:n:imperf.perf:aff	lemma=ać group=a cat=verb flex=ami flex2=ń pref=ε
ziamy	zia	subst:pl:inst:f	lemma=a flex=ami palat=t con=z′ cat=noun
ziamy	zie	subst:pl:inst:n:ncol	lemma=e flex=ami palat=t con=z′ cat=noun
ziamy	zio	subst:pl:inst:m1	lemma=o flex=ami palat=t con=z′ cat=noun
ziamy	ź	subst:pl:inst:f	lemma=ε flex=ami palat=t con=z′ cat=noun
ziamy	ź	subst:pl:inst:m1	lemma=ε flex=ami palat=t con=z′ cat=noun
ziamy	ź	subst:pl:inst:m2	lemma=ε flex=ami palat=t con=z′ cat=noun
ziamy	ź	subst:pl:inst:m3	lemma=ε flex=ami palat=t con=z′ cat=noun
zianiamy	ziać	ger:pl:inst:n:imperf.perf:aff	lemma=ać group=a cat=verb flex=ami flex2=ń pref=ε
zieniamy	zieć	ger:pl:inst:n:imperf.perf:aff	lemma=palat-eć group=Je cat=verb flex=ami flex2=ń pref=ε
zieniamy	zić	ger:pl:inst:n:imperf.perf:aff	lemma=palat-ć group=Je cat=verb flex=ami flex2=ń pref=ε
znięciamy	znąć	ger:pl:inst:n:imperf.perf:aff	lemma=nąć group=nię cat=verb flex=ami flex2=ć pref=ε
ćcamy	ciec	subst:pl:inst:m1	lemma=ε flex=ami palat=t con=c cat=noun
ćcamy	ciec	subst:pl:inst:m2	lemma=ε flex=ami palat=t con=c cat=noun
ćcamy	ciec	subst:pl:inst:m3	lemma=ε flex=ami palat=t con=c cat=noun
ćkamy	ciek	subst:pl:inst:m1	lemma=ε flex=ami palat=n con=k cat=noun
ćkamy	ciek	subst:pl:inst:m2	lemma=ε flex=ami palat=n con=k cat=noun
ębamy	ąb	subst:pl:inst:m1	lemma=ε flex=ami palat=n con=b cat=noun
ębamy	ąb	subst:pl:inst:m2	lemma=ε flex=ami palat=n con=b cat=noun
ębamy	ąb	subst:pl:inst:m3	lemma=ε flex=ami palat=n con=b cat=noun
ębiamy	ąb	subst:pl:inst:f	lemma=ε flex=ami palat=t con=b′ cat=noun
ębiamy	ąb	subst:pl:inst:m1	lemma=ε flex=ami palat=t con=b′ cat=noun
ębiamy	ąb	subst:pl:inst:m2	lemma=ε flex=ami palat=t con=b′ cat=noun
ębiamy	ąb	subst:pl:inst:m3	lemma=ε flex=ami palat=t con=b′ cat=noun
ędamy	ąd	subst:pl:inst:m3	lemma=ε flex=ami palat=n con=d cat=noun
ędziamy	ądź	subst:pl:inst:f	lemma=ε flex=ami palat=t con=d′ cat=noun
ędziamy	ądź	subst:pl:inst:m2	lemma=ε flex=ami palat=t con=d′ cat=noun
ędziamy	ądź	subst:pl:inst:m3	lemma=ε flex=ami palat=t con=d′ cat=noun
ęgamy	ąg	subst:pl:inst:m3	lemma=ε flex=ami palat=n con=g cat=noun
ętamy	ąt	subst:pl:inst:m3	lemma=ε flex=ami palat=n con=t cat=noun
ęzamy	ąz	subst:pl:inst:m3	lemma=ε flex=ami palat=n con=z cat=noun
ęziamy	ąź	subst:pl:inst:f	lemma=ε flex=ami palat=t con=z′ cat=noun
ężamy	ąż	subst:pl:inst:f	lemma=ε flex=ami palat=t con=ž cat=noun
ężamy	ąż	subst:pl:inst:m1	lemma=ε flex=ami palat=t con=ž cat=noun
ężamy	ąż	subst:pl:inst:m2	lemma=ε flex=ami palat=t con=ž cat=noun
ężamy	ąż	subst:pl:inst:m3	lemma=ε flex=ami palat=t con=ž cat=noun
łamy	eł	subst:pl:inst:m1	lemma=ε flex=ami palat=n con=ł cat=noun
łamy	eł	subst:pl:inst:m2	lemma=ε flex=ami palat=n con=ł cat=noun
łamy	eł	subst:pl:inst:m3	lemma=ε flex=ami palat=n con=ł cat=noun
łamy	ieł	subst:pl:inst:m1	lemma=ε flex=ami palat=n con=ł cat=noun
łamy	ieł	subst:pl:inst:m2	lemma=ε flex=ami palat=n con=ł cat=noun
łamy	ieł	subst:pl:inst:m3	lemma=ε flex=ami palat=n con=ł cat=noun
łamy	ioł	subst:pl:inst:m1	lemma=ε flex=ami palat=n con=ł cat=noun
łamy	ioł	subst:pl:inst:m2	lemma=ε flex=ami palat=n con=ł cat=noun
łamy	ioł	subst:pl:inst:m3	lemma=ε flex=ami palat=n con=ł cat=noun
łamy	ł	subst:pl:inst:m1	lemma=ε flex=ami palat=n con=ł cat=noun
łamy	ł	subst:pl:inst:m2	lemma=ε flex=ami palat=n con=ł cat=noun
łamy	ł	subst:pl:inst:m3	lemma=ε flex=ami palat=n con=ł cat=noun
łamy	ła	subst:pl:inst:f	lemma=a flex=ami palat=n con=ł cat=noun
łamy	ła	subst:pl:inst:m1	lemma=a flex=ami palat=n con=ł cat=noun
łamy	ła	subst:pl:inst:n:pt	lemma=a flex=ami palat=n con=ł cat=noun
łamy	ło	subst:pl:inst:m1	lemma=o flex=ami palat=n con=ł cat=noun
łamy	ło	subst:pl:inst:n:ncol	lemma=o flex=ami palat=n con=ł cat=noun
łamy	ły	subst:pl:inst:n:pt	lemma=y flex=ami palat=n con=ł cat=noun
łaniamy	łać	ger:pl:inst:n:imperf.perf:aff	lemma=ać group=a cat=verb flex=ami flex2=ń pref=ε
ńcamy	niec	subst:pl:inst:m1	lemma=ε flex=ami palat=t con=c cat=noun
ńcamy	niec	subst:pl:inst:m2	lemma=ε flex=ami palat=t con=c cat=noun
ńcamy	niec	subst:pl:inst:m3	lemma=ε flex=ami palat=t con=c cat=noun
ńkamy	niek	subst:pl:inst:m1	lemma=ε flex=ami palat=n con=k cat=noun
ńkamy	niek	subst:pl:inst:m2	lemma=ε flex=ami palat=n con=k cat=noun
ńkamy	niek	subst:pl:inst:m3	lemma=ε flex=ami palat=n con=k cat=noun
ścamy	siec	subst:pl:inst:m1	lemma=ε flex=ami palat=t con=c cat=noun
ścamy	siec	subst:pl:inst:m2	lemma=ε flex=ami palat=t con=c cat=noun
ścamy	siec	subst:pl:inst:m3	lemma=ε flex=ami palat=t con=c cat=noun
śkamy	siek	subst:pl:inst:m1	lemma=ε flex=ami palat=n con=k cat=noun
śkamy	siek	subst:pl:inst:m2	lemma=ε flex=ami palat=n con=k cat=noun
śkamy	siek	subst:pl:inst:m3	lemma=ε flex=ami palat=n con=k cat=noun
śniamy	sień	subst:pl:inst:m1	lemma=ε flex=ami palat=t con=n′ cat=noun
śniamy	sień	subst:pl:inst:m2	lemma=ε flex=ami palat=t con=n′ cat=noun
śniamy	sień	subst:pl:inst:m3	lemma=ε flex=ami palat=t con=n′ cat=noun
śnięciamy	snąć	ger:pl:inst:n:imperf.perf:aff	lemma=nąć group=nię cat=verb flex=ami flex2=ć pref=ε
śnięciamy	śnąć	ger:pl:inst:n:imperf.perf:aff	lemma=nąć group=nię cat=verb flex=ami flex2=ć pref=ε
źcamy	ziec	subst:pl:inst:m1	lemma=ε flex=ami palat=t con=c cat=noun
źcamy	ziec	subst:pl:inst:m2	lemma=ε flex=ami palat=t con=c cat=noun
źcamy	ziec	subst:pl:inst:m3	lemma=ε flex=ami palat=t con=c cat=noun
źkamy	ziek	subst:pl:inst:m1	lemma=ε flex=ami palat=n con=k cat=noun
źniamy	zień	subst:pl:inst:m1	lemma=ε flex=ami palat=t con=n′ cat=noun
źnięciamy	znąć	ger:pl:inst:n:imperf.perf:aff	lemma=nąć group=nię cat=verb flex=ami flex2=ć pref=ε
żamy	eż	subst:pl:inst:f	lemma=ε flex=ami palat=t con=ž cat=noun
żamy	ż	subst:pl:inst:f	lemma=ε flex=ami palat=t con=ž cat=noun
żamy	ż	subst:pl:inst:m1	lemma=ε flex=ami palat=t con=ž cat=noun
żamy	ż	subst:pl:inst:m2	lemma=ε flex=ami palat=t con=ž cat=noun
żamy	ż	subst:pl:inst:m3	lemma=ε flex=ami palat=t con=ž cat=noun
żamy	ża	subst:pl:inst:f	lemma=a flex=ami palat=t con=ž cat=noun
żamy	ża	subst:pl:inst:m1	lemma=a flex=ami palat=t con=ž cat=noun
żamy	że	subst:pl:inst:n:ncol	lemma=e flex=ami palat=t con=ž cat=noun
żamy	że	subst:pl:inst:n:pt	lemma=e flex=ami palat=t con=ž cat=noun
żaniamy	żać	ger:pl:inst:n:imperf.perf:aff	lemma=ać group=a cat=verb flex=ami flex2=ń pref=ε
żdżeniamy	ździć	ger:pl:inst:n:imperf.perf:aff	lemma=palat-ć group=Je cat=verb flex=ami flex2=ń pref=ε
żeniamy	zić	ger:pl:inst:n:imperf.perf:aff	lemma=palat-ć group=Je cat=verb flex=ami flex2=ń pref=ε
żeniamy	żeć	ger:pl:inst:n:imperf.perf:aff	lemma=palat-eć group=Je cat=verb flex=ami flex2=ń pref=ε
żeniamy	żyć	ger:pl:inst:n:imperf.perf:aff	lemma=palat-ć group=Je cat=verb flex=ami flex2=ń pref=ε
żiamy	żio	subst:pl:inst:n:ncol	lemma=o flex=ami palat=t con=j cat=noun
żnięciamy	żnąć	ger:pl:inst:n:imperf.perf:aff	lemma=nąć group=nię cat=verb flex=ami flex2=ć pref=ε
niebaniamy	bać	ger:pl:inst:n:imperf.perf:neg	lemma=ać group=a cat=verb flex=ami flex2=ń pref=nie
niebianiamy	biać	ger:pl:inst:n:imperf.perf:neg	lemma=ać group=a cat=verb flex=ami flex2=ń pref=nie
niebieniamy	bieć	ger:pl:inst:n:imperf.perf:neg	lemma=palat-eć group=Je cat=verb flex=ami flex2=ń pref=nie
niebieniamy	bić	ger:pl:inst:n:imperf.perf:neg	lemma=palat-ć group=Je cat=verb flex=ami flex2=ń pref=nie
niebnięciamy	bnąć	ger:pl:inst:n:imperf.perf:neg	lemma=nąć group=nię cat=verb flex=ami flex2=ć pref=nie
niecaniamy	cać	ger:pl:inst:n:imperf.perf:neg	lemma=ać group=a cat=verb flex=ami flex2=ń pref=nie
nieceniamy	cieć	ger:pl:inst:n:imperf.perf:neg	lemma=palat-eć group=Je cat=verb flex=ami flex2=ń pref=nie
nieceniamy	cić	ger:pl:inst:n:imperf.perf:neg	lemma=palat-ć group=Je cat=verb flex=ami flex2=ń pref=nie
niechaniamy	chać	ger:pl:inst:n:imperf.perf:neg	lemma=ać group=a cat=verb flex=ami flex2=ń pref=nie
niechnięciamy	chnąć	ger:pl:inst:n:imperf.perf:neg	lemma=nąć group=nię cat=verb flex=ami flex2=ć pref=nie
niecianiamy	ciać	ger:pl:inst:n:imperf.perf:neg	lemma=ać group=a cat=verb flex=ami flex2=ń pref=nie
niecieniamy	cieć	ger:pl:inst:n:imperf.perf:neg	lemma=palat-eć group=Je cat=verb flex=ami flex2=ń pref=nie
niecnięciamy	cnąć	ger:pl:inst:n:imperf.perf:neg	lemma=nąć group=nię cat=verb flex=ami flex2=ć pref=nie
nieczaniamy	czać	ger:pl:inst:n:imperf.perf:neg	lemma=ać group=a cat=verb flex=ami flex2=ń pref=nie
nieczeniamy	cić	ger:pl:inst:n:imperf.perf:neg	lemma=palat-ć group=Je cat=verb flex=ami flex2=ń pref=nie
nieczeniamy	czeć	ger:pl:inst:n:imperf.perf:neg	lemma=palat-eć group=Je cat=verb flex=ami flex2=ń pref=nie
nieczeniamy	czyć	ger:pl:inst:n:imperf.perf:neg	lemma=palat-ć group=Je cat=verb flex=ami flex2=ń pref=nie
niecznięciamy	cznąć	ger:pl:inst:n:imperf.perf:neg	lemma=nąć group=nię cat=verb flex=ami flex2=ć pref=nie
niedaniamy	dać	ger:pl:inst:n:imperf.perf:neg	lemma=ać group=a cat=verb flex=ami flex2=ń pref=nie
niednięciamy	dnąć	ger:pl:inst:n:imperf.perf:neg	lemma=nąć group=nię cat=verb flex=ami flex2=ć pref=nie
niedzaniamy	dzać	ger:pl:inst:n:imperf.perf:neg	lemma=ać group=a cat=verb flex=ami flex2=ń pref=nie
niedzeniamy	dzieć	ger:pl:inst:n:imperf.perf:neg	lemma=palat-eć group=Je cat=verb flex=ami flex2=ń pref=nie
niedzeniamy	dzić	ger:pl:inst:n:imperf.perf:neg	lemma=palat-ć group=Je cat=verb flex=ami flex2=ń pref=nie
niedzianiamy	dziać	ger:pl:inst:n:imperf.perf:neg	lemma=ać group=a cat=verb flex=ami flex2=ń pref=nie
niedzieniamy	dzieć	ger:pl:inst:n:imperf.perf:neg	lemma=palat-eć group=Je cat=verb flex=ami flex2=ń pref=nie
niedżaniamy	dżać	ger:pl:inst:n:imperf.perf:neg	lemma=ać group=a cat=verb flex=ami flex2=ń pref=nie
niedżeniamy	dżyć	ger:pl:inst:n:imperf.perf:neg	lemma=palat-ć group=Je cat=verb flex=ami flex2=ń pref=nie
niefaniamy	fać	ger:pl:inst:n:imperf.perf:neg	lemma=ać group=a cat=verb flex=ami flex2=ń pref=nie
niefianiamy	fiać	ger:pl:inst:n:imperf.perf:neg	lemma=ać group=a cat=verb flex=ami flex2=ń pref=nie
niefieniamy	fieć	ger:pl:inst:n:imperf.perf:neg	lemma=palat-eć group=Je cat=verb flex=ami flex2=ń pref=nie
niefieniamy	fić	ger:pl:inst:n:imperf.perf:neg	lemma=palat-ć group=Je cat=verb flex=ami flex2=ń pref=nie
niefnięciamy	fnąć	ger:pl:inst:n:imperf.perf:neg	lemma=nąć group=nię cat=verb flex=ami flex2=ć pref=nie
nieganiamy	gać	ger:pl:inst:n:imperf.perf:neg	lemma=ać group=a cat=verb flex=ami flex2=ń pref=nie
niegnięciamy	gnąć	ger:pl:inst:n:imperf.perf:neg	lemma=nąć group=nię cat=verb flex=ami flex2=ć pref=nie
niehaniamy	hać	ger:pl:inst:n:imperf.perf:neg	lemma=ać group=a cat=verb flex=ami flex2=ń pref=nie
niehnięciamy	hnąć	ger:pl:inst:n:imperf.perf:neg	lemma=nąć group=nię cat=verb flex=ami flex2=ć pref=nie
niejaniamy	jać	ger:pl:inst:n:imperf.perf:neg	lemma=ać group=a cat=verb flex=ami flex2=ń pref=nie
niejeniamy	ić	ger:pl:inst:n:imperf.perf:neg	lemma=palat-ć group=Je cat=verb flex=ami flex2=ń pref=nie
niejeniamy	jeć	ger:pl:inst:n:imperf.perf:neg	lemma=palat-eć group=Je cat=verb flex=ami flex2=ń pref=nie
niejnięciamy	jnąć	ger:pl:inst:n:imperf.perf:neg	lemma=nąć group=nię cat=verb flex=ami flex2=ć pref=nie
niekaniamy	kać	ger:pl:inst:n:imperf.perf:neg	lemma=ać group=a cat=verb flex=ami flex2=ń pref=nie
nieknięciamy	knąć	ger:pl:inst:n:imperf.perf:neg	lemma=nąć group=nię cat=verb flex=ami flex2=ć pref=nie
nielaniamy	lać	ger:pl:inst:n:imperf.perf:neg	lemma=ać group=a cat=verb flex=ami flex2=ń pref=nie
nieleniamy	leć	ger:pl:inst:n:imperf.perf:neg	lemma=palat-eć group=Je cat=verb flex=ami flex2=ń pref=nie
nieleniamy	lić	ger:pl:inst:n:imperf.perf:neg	lemma=palat-ć group=Je cat=verb flex=ami flex2=ń pref=nie
nielnięciamy	lnąć	ger:pl:inst:n:imperf.perf:neg	lemma=nąć group=nię cat=verb flex=ami flex2=ć pref=nie
niemaniamy	mać	ger:pl:inst:n:imperf.perf:neg	lemma=ać group=a cat=verb flex=ami flex2=ń pref=nie
niemianiamy	miać	ger:pl:inst:n:imperf.perf:neg	lemma=ać group=a cat=verb flex=ami flex2=ń pref=nie
niemieniamy	mieć	ger:pl:inst:n:imperf.perf:neg	lemma=palat-eć group=Je cat=verb flex=ami flex2=ń pref=nie
niemieniamy	mić	ger:pl:inst:n:imperf.perf:neg	lemma=palat-ć group=Je cat=verb flex=ami flex2=ń pref=nie
niemnięciamy	mnąć	ger:pl:inst:n:imperf.perf:neg	lemma=nąć group=nię cat=verb flex=ami flex2=ć pref=nie
nienaniamy	nać	ger:pl:inst:n:imperf.perf:neg	lemma=ać group=a cat=verb flex=ami flex2=ń pref=nie
nienianiamy	niać	ger:pl:inst:n:imperf.perf:neg	lemma=ać group=a cat=verb flex=ami flex2=ń pref=nie
nienieniamy	nieć	ger:pl:inst:n:imperf.perf:neg	lemma=palat-eć group=Je cat=verb flex=ami flex2=ń pref=nie
nienieniamy	nić	ger:pl:inst:n:imperf.perf:neg	lemma=palat-ć group=Je cat=verb flex=ami flex2=ń pref=nie
niepaniamy	pać	ger:pl:inst:n:imperf.perf:neg	lemma=ać group=a cat=verb flex=ami flex2=ń pref=nie
niepianiamy	piać	ger:pl:inst:n:imperf.perf:neg	lemma=ać group=a cat=verb flex=ami flex2=ń pref=nie
niepieniamy	pieć	ger:pl:inst:n:imperf.perf:neg	lemma=palat-eć group=Je cat=verb flex=ami flex2=ń pref=nie
niepieniamy	pić	ger:pl:inst:n:imperf.perf:neg	lemma=palat-ć group=Je cat=verb flex=ami flex2=ń pref=nie
niepnięciamy	pnąć	ger:pl:inst:n:imperf.perf:neg	lemma=nąć group=nię cat=verb flex=ami flex2=ć pref=nie
nieraniamy	rać	ger:pl:inst:n:imperf.perf:neg	lemma=ać group=a cat=verb flex=ami flex2=ń pref=nie
niernięciamy	rnąć	ger:pl:inst:n:imperf.perf:neg	lemma=nąć group=nię cat=verb flex=ami flex2=ć pref=nie
nierzaniamy	rzać	ger:pl:inst:n:imperf.perf:neg	lemma=ać group=a cat=verb flex=ami flex2=ń pref=nie
nierzeniamy	rzeć	ger:pl:inst:n:imperf.perf:neg	lemma=palat-eć group=Je cat=verb flex=ami flex2=ń pref=nie
nierzeniamy	rzyć	ger:pl:inst:n:imperf.perf:neg	lemma=palat-ć group=Je cat=verb flex=ami flex2=ń pref=nie
nierznięciamy	rznąć	ger:pl:inst:n:imperf.perf:neg	lemma=nąć group=nię cat=verb flex=ami flex2=ć pref=nie
niesaniamy	sać	ger:pl:inst:n:imperf.perf:neg	lemma=ać group=a cat=verb flex=ami flex2=ń pref=nie
niesianiamy	siać	ger:pl:inst:n:imperf.perf:neg	lemma=ać group=a cat=verb flex=ami flex2=ń pref=nie
niesieniamy	sieć	ger:pl:inst:n:imperf.perf:neg	lemma=palat-eć group=Je cat=verb flex=ami flex2=ń pref=nie
niesieniamy	sić	ger:pl:inst:n:imperf.perf:neg	lemma=palat-ć group=Je cat=verb flex=ami flex2=ń pref=nie
niesnięciamy	snąć	ger:pl:inst:n:imperf.perf:neg	lemma=nąć group=nię cat=verb flex=ami flex2=ć pref=nie
nieszaniamy	szać	ger:pl:inst:n:imperf.perf:neg	lemma=ać group=a cat=verb flex=ami flex2=ń pref=nie
nieszczeniamy	ścieć	ger:pl:inst:n:imperf.perf:neg	lemma=palat-eć group=Je cat=verb flex=ami flex2=ń pref=nie
nieszczeniamy	ścić	ger:pl:inst:n:imperf.perf:neg	lemma=palat-ć group=Je cat=verb flex=ami flex2=ń pref=nie
nieszeniamy	sieć	ger:pl:inst:n:imperf.perf:neg	lemma=palat-eć group=Je cat=verb flex=ami flex2=ń pref=nie
nieszeniamy	sić	ger:pl:inst:n:imperf.perf:neg	lemma=palat-ć group=Je cat=verb flex=ami flex2=ń pref=nie
nieszeniamy	szeć	ger:pl:inst:n:imperf.perf:neg	lemma=palat-eć group=Je cat=verb flex=ami flex2=ń pref=nie
nieszeniamy	szyć	ger:pl:inst:n:imperf.perf:neg	lemma=palat-ć group=Je cat=verb flex=ami flex2=ń pref=nie
nietaniamy	tać	ger:pl:inst:n:imperf.perf:neg	lemma=ać group=a cat=verb flex=ami flex2=ń pref=nie
nietnięciamy	tnąć	ger:pl:inst:n:imperf.perf:neg	lemma=nąć group=nię cat=verb flex=ami flex2=ć pref=nie
niewaniamy	wać	ger:pl:inst:n:imperf.perf:neg	lemma=ać group=a cat=verb flex=ami flex2=ń pref=nie
niewianiamy	wiać	ger:pl:inst:n:imperf.perf:neg	lemma=ać group=a cat=verb flex=ami flex2=ń pref=nie
niewieniamy	wieć	ger:pl:inst:n:imperf.perf:neg	lemma=palat-eć group=Je cat=verb flex=ami flex2=ń pref=nie
niewieniamy	wić	ger:pl:inst:n:imperf.perf:neg	lemma=palat-ć group=Je cat=verb flex=ami flex2=ń pref=nie
niewnięciamy	wnąć	ger:pl:inst:n:imperf.perf:neg	lemma=nąć group=nię cat=verb flex=ami flex2=ć pref=nie
niezaniamy	zać	ger:pl:inst:n:imperf.perf:neg	lemma=ać group=a cat=verb flex=ami flex2=ń pref=nie
niezianiamy	ziać	ger:pl:inst:n:imperf.perf:neg	lemma=ać group=a cat=verb flex=ami flex2=ń pref=nie
niezieniamy	zieć	ger:pl:inst:n:imperf.perf:neg	lemma=palat-eć group=Je cat=verb flex=ami flex2=ń pref=nie
niezieniamy	zić	ger:pl:inst:n:imperf.perf:neg	lemma=palat-ć group=Je cat=verb flex=ami flex2=ń pref=nie
nieznięciamy	znąć	ger:pl:inst:n:imperf.perf:neg	lemma=nąć group=nię cat=verb flex=ami flex2=ć pref=nie
niełaniamy	łać	ger:pl:inst:n:imperf.perf:neg	lemma=ać group=a cat=verb flex=ami flex2=ń pref=nie
nieśnięciamy	snąć	ger:pl:inst:n:imperf.perf:neg	lemma=nąć group=nię cat=verb flex=ami flex2=ć pref=nie
nieśnięciamy	śnąć	ger:pl:inst:n:imperf.perf:neg	lemma=nąć group=nię cat=verb flex=ami flex2=ć pref=nie
nieźnięciamy	znąć	ger:pl:inst:n:imperf.perf:neg	lemma=nąć group=nię cat=verb flex=ami flex2=ć pref=nie
nieżaniamy	żać	ger:pl:inst:n:imperf.perf:neg	lemma=ać group=a cat=verb flex=ami flex2=ń pref=nie
nieżdżeniamy	ździć	ger:pl:inst:n:imperf.perf:neg	lemma=palat-ć group=Je cat=verb flex=ami flex2=ń pref=nie
nieżeniamy	zić	ger:pl:inst:n:imperf.perf:neg	lemma=palat-ć group=Je cat=verb flex=ami flex2=ń pref=nie
nieżeniamy	żeć	ger:pl:inst:n:imperf.perf:neg	lemma=palat-eć group=Je cat=verb flex=ami flex2=ń pref=nie
nieżeniamy	żyć	ger:pl:inst:n:imperf.perf:neg	lemma=palat-ć group=Je cat=verb flex=ami flex2=ń pref=nie
nieżnięciamy	żnąć	ger:pl:inst:n:imperf.perf:neg	lemma=nąć group=nię cat=verb flex=ami flex2=ć pref=nie
